臺灣高雄地方法院刑事判決　　　　　　　94年度訴字第4247號
公　訴　人　台灣高雄地方法院檢察署檢察官
被　　　告　戊○○
上列被告因偽造文書等案件，經檢察官提起公訴（93年度偵緝字
第1121號），本院判決如下：
    主  文
戊○○共同連續犯行使偽造私文書罪，處有期徒刑貳年陸月。如
附表一、三所示偽造信用卡壹拾參張均沒收。
    事  實
一、戊○○（原名劉嘉哲）因贓物罪，經本院以88年度訴字第11
    84號判處有期徒刑6 月，嗣經上訴，經台灣高等法院高雄分
    院以90年度上訴字第295 號撤銷原判決改判有期徒刑6 月確
    定，於民國90年10月1 日易科罰金徒刑執行完畢（未構成累
    犯）。其因經營菸酒買賣，有銷售管道，丙○○因積欠戊○○債務未償，丁○○則為取得盜刷之佣金，戊○○與丙○○
    （業經本院以92年度訴字第706 號判決有罪確定在案）、乙○○、丁○○（業均經台灣高等法院高雄分院以93年度上更
    (一)字第261 號判決有罪確定在案），渠等均明知持偽造之信
    用卡至特約商店簽帳消費，係由發卡銀行先行墊付消費款項
    ，再由信用卡持用人依約清償，及如附表一、三所示之信用
    卡均屬偽造，竟共同基於意圖為自己不法所有及行使偽造私
    文書之概括犯意聯絡，謀議持偽造之信用卡向特約商店詐購
    財物，由戊○○、乙○○於90年3 月14日，在高雄市三民區
    ○○○路495 號前，交付如附表一、三所示之13張偽造信用
    卡予丙○○及丁○○，丙○○、丁○○於取得後旋即在附表
    一、三所示之偽造信用卡背面分別簽署「丙○○」、「丁○○」之姓名，藉以對外表示渠等各為正當之持卡人，2 人嗣
    並由乙○○陪同，陸續在如附表二、四所示之時間、地點，
    持如附表二、四所示之偽造信用卡消費購物，並在信用卡簽
    帳單上簽署其本人姓名（其中附表四編號部分，丁○○誤
    持丙○○之偽造信用卡簽署自己之姓名），以表示係各該信
    用卡之持卡人確認消費數額及「持卡人同意對於所有消費之
    記帳金額遵守發卡公司申請書所約定條款負繳納之責」之意
    後，持之以行使交付各該特約商店店員，致使各該特約商店
    店員誤認渠等係該信用卡真正之持卡人，致如附表二、四所
    示之特約商店陷於錯誤，各交付衣服、唱片、菸酒、汽油、
    DVD 等物予2 人。丁○○以此方式總計盜刷6,078 元，詐得
    唱片及皮鞋後供己所用，丙○○則總計盜刷65,330元，除將
    詐得之汽油、唱片等供己所用外，另將詐得之菸酒等財物交
    付給乙○○，由乙○○轉送給戊○○伺機出售，出售所得則
    以三七分帳之方式（丙○○分三成、戊○○分七成）分配，
    並再將丙○○應受分配之額度用以抵償丙○○所積欠之負債
    ，均足生損害於被偽造信用卡上之發卡銀行。嗣於90年3 月
    16日0 時30分許，在基隆市○○路76號「富貴人生西餐廳」
    ，為警臨檢時，當場自丙○○、丁○○身上分別扣得附表一
    編號一、七及附表三編號五之偽卡3 張，並從「富貴人生西
    餐廳」餐桌下扣得丁○○、丙○○所丟棄之附表一、三所示
    之其餘10張偽卡及簽帳單、送貨單各4 紙等物，並循線查獲
    上情。
二、案經基隆市警察局第一分局報請臺灣基隆地方法院檢察署檢
    察官呈請臺灣高等法院檢察署檢察官令轉臺灣高雄地方法院
    檢察署檢察官偵查起訴。
    理  由
一、程序方面：
  (一)按被告以外之人（包括證人、鑑定人、告訴人、被害人及共
    同被告等）於審判外向法官所為之陳述，得為證據，刑事訴
    訟法第159 條之1 第1 項定有明文。本件證人丙○○於另案
    即本院91年度訴字第1479號案件，證人丁○○於另案即台灣
    高等法院高雄分院93年度上更(一)字第261 號案件，證人己○○於另案即台灣高等法院高雄分院92年度上訴字第1570號案
    件中向各案承審法官所為之供述，在其等任意陳述之信用性
    無疑之情況下，其等證述依法均具有證據能力，合先敘明。
  (二)按被告以外之人於審判外之言詞或書面陳述，除法律有規定
    者外，不得作為證據，刑事訴訟法第159 條固定有明文，惟
    被告以外之人於審判外之陳述，雖不符同法第159 條之1 至
    之4 規定，而經當事人於審判程序同意作為證據，法院審酌
    該言詞陳述或書面陳述作成時之情況，認為適當者，亦得為
    證據。又當事人、代理人或辯護人於法院調查證據時，知有
    第159 條第1 項不得為證據之情形，而未於言詞辯論終結前
    聲明異議者，視為有前項之同意，此亦據同法159 條之5 規
    定甚明。查證人丙○○、丁○○於警詢及偵查中之陳述，證
    人乙○○、己○○於偵查中之陳述，為被告以外之人於審判
    外之言詞陳述，送貨單4 紙、財團法人聯合信用卡中心91年
    4 月30日91聯卡會服字第308 號函文暨鑑定資料表、財團法
    人聯合信用卡中心90年4 月26日90聯卡會字第252 號函文暨
    附件、財團法人聯合信用卡中心91年9 月30日91聯卡會計字
    第506 號函文暨附件各1 份、偽造信用卡13張及信用卡消費
    簽帳單4 張、本院91年度訴字第1479號案件卷宗、台灣高等
    法院高雄分院92年度上訴字第1570號案件卷宗、台灣高等法
    院高雄分院93年度上更(一)字第261 號案件卷宗、台灣高雄地
    檢署95年9 月13日函文、台灣桃園地方法院90刑保字第1766
    0 號刑事保證金收據、刑事保證書、健股具保程序單、台灣
    台東地方法院檢察署被告具保程序單、刑事保證金收據各1
    份，為被告以外之人於審判外之書面陳述，均屬於傳聞證據
    ，惟檢察官及被告戊○○於本院審判程序中並未對於上開證
    據爭執證據能力並同意引為證據，本院審酌上開言詞及書面
    陳述作成時之證據取得過程並無瑕疵，且與待證事實具有關
    連性等情況，認為適當，應認依刑事訴訟法第159 條之5 第
    1 項之規定，得為證據，而有證據能力。
二、實體方面：
  (一)訊據被告固不否認曾借款20萬元予證人丙○○為其於桃園及
    台東所涉犯之刑案充當保證金以辦理具保停止羈押，惟矢口
    否認有何交付偽造信用卡供以行使並詐取財物之犯行，辯稱
    ：伊並未曾拿13張偽造信用卡給證人丙○○、丁○○使用，
    伊與證人林瑞元前曾在88、89年間向證人丙○○逼債而有怨
    隙，證人丙○○因之誣指伊交付偽卡云云。經查：
  1.警方於90年3 月16日0 時30分許，在基隆市○○路76號「富
    貴人生西餐廳」，當場自證人丙○○、丁○○身上分別扣得
    附表一編號一、七及附表三編號五之信用卡3 張，並從「富
    貴人生西餐廳」餐桌下扣得附表一、三所示之其餘10張信用
    卡及簽帳單4 紙，且上開13張扣案之信用卡，經檢送財團法
    人聯合信用卡處理中心辨識結果，分別有信用卡版面印刷之
    發卡銀行名稱與實際發卡銀行不符，及版面壓印之持卡人英
    文姓名與實際姓名不符之現象，又證人乙○○、丁○○、丙○○因共同以附表一、三所示之偽造信用卡消費而為附表二
    、四所示之詐欺行為，業分別經本院以92年度訴字第706 號
    、台灣高等法院高雄分院以93年度上更(一)字第261 號判決有
    罪確定在案，此為被告所不爭執，並有上開信用卡13張、簽
    帳單4 紙扣案可佐，及財團法人聯合信用卡處理中心91年4
    月30日91聯卡會服字第308 號函暨鑑定資料表（引卷A-6 卷
    即90年度偵字第10514 號偵查卷第203 頁至第205 頁）、本
    院92年度訴字第706 號判決書、台灣高等法院高雄分院93年
    度上更(一)字第261 號判決書（A-3 卷即93年度偵緝字第1121
    號偵查卷第77至92頁）各1 份在卷可稽，此部分事實均堪認
    定。
  2.證人乙○○固於本院審理中結證稱：證人丙○○欠伊10萬元
    左右，因為伊逼證人丙○○還錢，證人丙○○才亂咬，該10
    萬元是陸續借出去的，伊自己借給證人丙○○大概4 、5 萬
    元，另外4 、5 萬元是被告借的，伊每次遇到證人丙○○就
    逼他還錢，證人丙○○都說沒錢，因為證人丙○○被伊逼債
    ，才再另案說伊拿偽卡給他等語（本院95年11月16日審判筆
    錄第11、12頁），惟此與被告嗣於本院審理中所自承：證人
    丙○○說的20萬元借款是伊去幫他交保的錢，90年2 月9 日
    證人丙○○交保的10萬元，是伊與證人乙○○一起拿出來的
    ，伊拿6 萬元，證人乙○○拿4 萬元，後來證人乙○○要用
    錢，伊先拿4 萬元給證人乙○○，等於10萬元都是伊要向證
    人丙○○要的等語（本院96年5 月24日審判筆錄第12、13頁
    ），2 人就證人丙○○實際積欠之借款及債權人究為何人，
    已有所出入，且證人丙○○縱有積欠被告與證人乙○○上開
    保證金債務，被告就此於90年間發生之債務，豈有可能如其
    於本院準備程序期日中所供在88、89年間即已向證人丙○○
    逼債，而致證人丙○○懷恨誣指伊交付偽卡（本院95年6 月
    7 日準備程序筆錄第4 頁），是被告上開所辯及證人乙○○
    上開證述顯均有可議之處，而難遽以採信。又證人丙○○於
    本院審理中結證稱：伊所述交付偽卡之「阿豪」即是被告，
    當時因伊積欠被告20多萬元，無力償還，被告交給伊扣案偽
    卡，並叫證人丁○○、乙○○跟伊一起去基隆用偽卡刷卡買
    貨品，被告指示伊購買煙、酒、行動電話、金飾等高單價位
    之貨品，購入後貨品伊均帶至車上給等候之證人乙○○，由
    之取走，當時是證人乙○○在90年3 月14日晚上在三民區○○○路交付偽卡給伊，被告當時也有打電話給伊，伊是跟被
    告拿卡的，也是被告叫伊去刷偽卡，扣案13張偽卡只有8 張
    是伊要負責刷的，當時被告交給伊時，偽卡背面有黏貼便條
    紙註明要簽誰的名字，伊向被告借款的20萬元都是保證金，
    伊89年被抓，90年2 月交保，也是信用卡偽造文書案件，一
    筆保證金10萬元是在桃園由證人乙○○出名去幫伊辦保，另
    一筆89年在台東也是偽造文書，伊在台東分局，具保人是陳
    信郎，與被告是朋友，被告當時也有叫台東當地律師陪同伊
    做筆錄，證人乙○○還開被告太太一部MARCH 之汽車去桃園
    看守所接伊，伊與被告約定抵債之方式為例如1 萬元的東西
    ，被告給伊3 千元，被告取得7 千元，伊分得之3 千元要給
    被告抵債，伊並未積欠證人乙○○錢款，伊以前在警詢中供
    稱刷卡拿到的貨品用快遞寄送，是因為伊知道證人乙○○都
    拿去寄，所以伊才於警詢中供稱用快遞寄回高雄等語（同上
    筆錄第7 至14頁），其所證述取得偽卡之過程與盜刷之經過
    核與其警詢證述：警方扣得之偽造信用卡係因伊積欠被告20
    萬元，被告指示伊盜刷信用卡，再將購得物品用快遞寄回高
    雄，以每1 萬元抵償欠債3 千元，伊答應後被告便委由證人
    乙○○將13張偽造信用卡交予伊，並再派證人丁○○與伊一
    組持偽卡盜刷，因證人丁○○是新手，伊便將5 張偽卡交予
    證人丁○○簽名，8 張伊簽名，伊購得物品均寄回高雄給證
    人乙○○，被告是幕後老闆，證人乙○○是被告左右手負責
    處理物品，伊和證人丁○○則負責盜刷信用卡購物等語（引
    卷A-5 即90年度偵字第1286號第9 、10頁）、偵查中證稱：
    偽造信用卡是被告拿給證人乙○○，證人乙○○在高雄市○○○路495 號交予伊，用伊名字有8 張，以證人丁○○名字
    有5 張，當時被告及證人乙○○均在場等語（引卷A-5 即90
    年度偵字第1286號卷第79頁）大致相符，而證人丙○○於本
    院審理時原仍堅稱本案偽卡係伊向「阿豪」所購買，前案審
    理中因為被告一直催債，伊才會說偽卡是被告交付云云（本
    院95年12月11日審判筆錄第5 至7 頁），惟經公訴人指明其
    已具結為證，供述不實將涉有偽證罪嫌後，證人丙○○乃改
    稱「阿豪」即為被告，偽卡亦係被告交付等語，並於被告對
    之行交互詰問時明確指陳就是被告叫伊去刷偽卡的等語，經
    被告對之詰問「你何時跟我借20萬元？誰看到你向我借20萬
    元？」後，詳細證述2 人間20萬元之保證金借貸債務關係原
    由（同上筆錄第7 至12頁），佐以證人丙○○確於89年2 月
    10日、90年2 月9 日因偽造文書案件，經案外人陳信郎及證
    人乙○○分別以10萬元保證金，向台灣台東地方法院檢察署
    及台灣桃園地方法院辦理保釋在案，此經本院依職權調閱台
    灣桃園地方法院檢察署91年度執字第3651號案卷核閱無訛，
    並有台灣台東地方法院檢察署收受刑事保證金通知、刑事保
    證金收據、被告具保責付辦理程序單、台灣桃園地方法院被
    告具保責付辦理程序單、刑事保證書、收據各1 紙在卷可稽
    ，被告亦於證人丙○○供出上情後，並經本院向台灣桃園地
    方法院調閱前開卷宗並提示相關刑事保證金收據，確與證人
    丙○○證述相吻合後，始說明2 人之債務關係謂：證人丙○○說的20萬元確實是去幫他交保的錢，證人丙○○叫人打電
    話給證人乙○○，麻煩伊等去幫他交保，案外人陳信郎跟伊
    等是朋友，89年2 月10日伊身上剛好有錢，案外人陳信郎出
    面交保，實際上錢是伊拿出來的，90年2 月證人丙○○交保
    的10萬元，是伊與證人乙○○一起拿出來的，伊拿6 萬元，
    證人乙○○拿4 萬元，後來證人乙○○要用錢，伊先拿4萬
    元給證人乙○○，等於10萬元都是伊要向證人丙○○要的等
    語（本院96年5 月24日審判筆錄第12、13頁），是證人丙○○上開因積欠被告保證金借款債務而受被告指示刷卡抵償之
    言自非無據。另證人己○○於本院審理中結證稱：當時伊製
    作偽卡，被告在博愛路開立一家酒莊，伊等拿偽卡去那邊刷
    可以換現金，伊是在被告那邊認識證人乙○○，證人乙○○
    都在被告身邊，被告曾賣偽卡資料亦即所謂之內碼給伊，當
    時伊陪同檢察官至證人丁○○上班的酒店搜查，證人丁○○
    曾對伊說上手是被告等語（本院95年11月16日審判筆錄第15
    至20頁），嗣於被告對之行交互詰問時，證人己○○更明確
    指稱：大概在89年時，被告曾拿偽卡給伊刷過，伊在法庭所
    述有關被告之事，均係伊所親身經歷的，證人丙○○對伊表
    示過扣案13張偽卡是來自被告，證人丙○○跟伊表示過要否
    認此事等語（同上筆錄第20至22頁），而被告自承與證人己○○為朋友關係並無仇怨（本院95年6 月7 日準備程序筆錄
    第4 頁），是證人己○○自無蓄意誣攀被告之理，況證人己○○於面對被告當面詰問之情況下，仍毫無猶豫地證述被告
    為交付偽卡予證人丙○○之人，參以證人丙○○於本院審理
    中原亦確如證人己○○所證言欲全盤否認被告交付偽卡之情
    ，嗣於被告詰問後反而明白供述被告交付偽卡之情，證人己○○上開證述應屬真實可採。而證人丁○○固於本院審理中
    結證稱：扣案5 張偽卡是「陳建志」幫伊辦理，伊有給他費
    用總共1 萬5 千元，「陳建志」將信用卡交給伊時並無人在
    場，伊當時不知信用卡是假的，後來證人丙○○跟伊說是偽
    卡，問伊要不要使用以減少損失，伊不甘心，所以才使用，
    證人丙○○是到伊店內消費認識的，伊當時是因為在酒店內
    工作，客人會簽帳，如果用信用卡先代付，伊可以多抽一成
    ，扣案信用卡在伊身上放了半個多月，剛好沒有熟的客人要
    使用，所以還沒用，證人丙○○跟伊說伊盜刷之物品，他可
    以拿去幫伊換現金，伊後來要上台北找伊妹妹，才與證人丙○○及其朋友一起上北部，證人丙○○叫伊試刷，伊用完就
    把卡丟給證人丙○○，伊並不認識被告或證人乙○○等語（
    本院96年2 月12日審理筆錄第4 至11頁），然證人丁○○自
    「陳建志」處取得5 張偽卡時，既無人在場見聞，證人丙○○從何知悉證人丁○○所取得之5 張信用卡係屬偽卡？況如
    證人丁○○所述其與證人丙○○並無特殊情誼，而僅為店家
    與消費者之關係，證人丙○○又何需告知證人丁○○持偽卡
    盜刷以現物換取佣金，以此非法之手法降低其為辦理信用卡
    而支出之手續費損失？且依證人丁○○於本院96年2 月12日
    審理期日中證述其刷過幾張就不敢用了，越刷越害怕，且刷
    過後的偽卡尚交給證人丙○○，並先在唱片行等試刷之舉動
    與心理狀態恰核與證人丙○○於警詢證述證人丁○○為新手
    一情相符，是證人丁○○上開證述顯均與常理相違而難以採
    信，且證人丁○○因持本案偽卡盜刷而涉有行使偽造私文書
    犯行，亦經台灣高等法院高雄分院93年度上更(一)字第26 1號
    判決確定在案，其上開證述顯為迴護被告之詞而無可採。則
    以證人丙○○、己○○上開證述，證人丙○○、丁○○確持
    扣案偽卡盜刷消費，及證人乙○○證述伊與被告是作菸酒刷
    卡付現認識，亦曾受僱於被告負責送酒（本院95年11月16日
    審理筆錄第5 、6 頁），並被告曾於88年3 月間收購證人乙○○以竊得之信用卡盜刷詐得之香菸，被告及證人乙○○乃
    因之均遭台灣高等法院高雄分院以90年度上訴字第295 號判
    刑確定，有該判決書1 份在卷可參（A-3 卷即93年度偵緝字
    第1121號卷第121 至128 頁）等情觀之，被告與證人乙○○
    確有於90年3 月14日轉交扣案之偽造信用卡予證人丙○○、
    丁○○，並由證人丙○○將盜刷物品交付證人乙○○轉交被
    告伺機出售之事實，至為明確。被告上開所辯及證人乙○○
    、丁○○所證述，顯分為卸責及迴護之詞，無可採信。本案
    事證明確，被告上開犯行堪以認定，應依法論科。
  (二)論罪科刑：
  1.被告行為後，刑法於90年6 月20日修正公布，增訂第201 條
    之1 第2 項行使偽造信用卡者，處有期徒刑5 年以下有期徒
    刑，得併科3 萬元以下罰金，並於同年月22日生效。被告行
    為時係在上開條文增訂之前，而行使偽造信用卡之行為，新
    法增訂前行使偽造信用卡之罪名，通常以詐欺罪之型態呈現
    ，係論以行使偽造準私文書罪，修正後之獨立罪名雖與行使
    偽造準私文書罪不同，但因新舊法均認定行使偽造信用卡有
    罪，故仍有比較新舊法問題。依刑法之行使偽造私文書罪名
    其法定刑較增訂後即刑法第201 條之1 第2 項之法定刑為輕
    ，依刑法第2 條第1 項但書之規定，自應適用有利於被告之
    行使偽造私文書罪論處。
  2.又被告行為後，刑法及刑法施行法復於94年2 月2 日經總統
    以華總一義字第09400014901 號令修正公布，並於95年7 月
    1 日施行，修正後刑法第2 條第1 項之規定，係規範行為後
    法律變更所生新舊法律比較適用之準據法，於新刑法施行後
    ，應適用修正後刑法第2 條第1 項之規定，為「從舊從輕」
    之比較。查：
  (1)刑法第28條共犯修正施行前規定「2 人以上共同實施犯罪之
    行為者，皆為正犯」，修正施行後規定「2 人以上共同實行
    犯罪之行為者，皆為正犯」，修法後將完全未參與犯罪行為
    之實行之陰謀共同正犯及預備共同正犯刪除，本件被告與共
    犯乙○○、丙○○、丁○○就前開持偽造信用卡盜刷詐欺取
    財之行為有犯意聯絡及行為分擔，不論依修正前之刑法第28
    條，或修正後之刑法第28條之規定，均構成共同正犯，對被
    告而言並無有利或不利之情形，自不生新舊法比較之問題，
    應逕依行為時即修正前之刑法第28條，論以共同正犯。
  (2)本件被告行為後，刑法第56條關於連續犯之規定業經刪除，
    被告之犯行，因行為後新法刪除連續犯之規定，此刪除雖非
    犯罪構成要件之變更，但已影響行為人刑罰之法律效果，自
    屬法律變更。本件被告與共犯乙○○、丙○○、丁○○多次
    持偽造信用卡盜刷詐欺取財之行為，主觀上顯係基於行使偽
    造私文書及詐欺取財之概括犯意，客觀上逐次實施數次行為
    而具連續性，進而侵害同性質之法益，惟因其各次行為依一
    般社會健全觀念，在時間差距上，可以分開，在刑法評價上
    ，各具獨立性，每次行為皆可獨立成罪，是依修正前刑法第
    56條之規定，本得適用連續犯規定而論以一罪，並得加重其
    刑至二分之一，惟因修正後刑法刪除前開連續犯規定，以致
    被告前揭行為須依法分別論以數罪而併罰之，依新法第2 條
    第1 項規定比較新、舊法之結果，仍以行為時即修正前刑法
    第56條之規定較有利於被告。
  (3)刑法第55條原係規定：「一行為而觸犯數罪名，或犯一罪而
    其方法或其結果之行為犯他罪名者，從一重處斷」；而該條
    修正後刪除後段牽連犯之規定，致被告所涉行使偽造私文書
    及詐欺取財罪行，原得依修正前之牽連犯規定從一重罪處斷
    ，修正後須依法分別論以數罪而併罰之，比較新、舊法結果
    ，自以舊法之規定較有利於被告。
  (4)被告所犯刑法第216 條、第210 條之行使偽造私文書罪，因
    條文次序與文字內容，均未變更，且刑法第33條第3 款，關
    於有期徒刑之刑度範圍，修正前後，亦無更改，是刑法第21
    6 條、第210 條既均未經修正，自無新舊法比較問題。至刑
    法第220 條雖刪除第3 項之規定，惟此係為普遍適用於其他
    罪章及法令之規定，而將之移列於刑法總則編第10條第6 項
    ，且該條文第1 、2 項條文次序及文字內容並未變動，其並
    原僅係文書之補充規定，尚不涉及法律變更，而無新舊法比
    較適用之問題，附此敘明。
  (5)被告所涉之刑法第339 條第1 項詐欺取財罪，就罰金刑部分
    ，修正後刑法第33條第5 款規定「罰金：新臺幣1, 000元以
    上，以百元計算之。」，與修正前刑法第33條第5款 規定「
    罰金：1 元以上。」不同。比較新舊法結果，自以舊法規定
    較有利於被告。
  (6)綜上，應整體適用舊法之規定較有利於被告。
  (三)按信用卡之電磁紀錄，可藉由機器或電腦程式將其記錄予以
    顯現，故在法律性質上，屬於刑法第220 條第2 項所規範之
    準文書，為廣義文書之一種，本件扣案13張信用卡之版面印
    刷之發卡銀行名稱與實際發卡銀行不符，且版面壓印之持卡
    人英文姓名與實際姓名亦不相符，為偽造之信用卡應屬刑法
    第220 條第2 項所規定之準私文書之屬。被告交付該偽造信
    用卡之準私文書予證人丙○○、丁○○用以盜刷詐購貨品，
    核其所為，係犯修正前刑法第216 條、第220 條第2 項、第
    210 條之行使偽造準私文書罪及同法第339 條第1 項之詐欺
    取財罪。被告與共犯乙○○、丁○○、丙○○，就上開行使
    偽造準私文書及詐欺取財犯行，互有犯意聯絡及行為分擔，
    均為共同正犯。公訴意旨認被告與共犯乙○○、丁○○、丙○○僅就詐欺取財部分有犯意聯絡及行為分擔，尚有未恰，
    應予指明。被告先後多次持偽造信用卡盜刷詐欺取財之行為
    ，均時間緊接，所犯罪名構成要件相同，顯係基於概括犯意
    反覆為之，為連續犯，應依修正前刑法第56條之規定論以一
    罪，並加重其刑。被告行使偽造準私文書罪及詐欺取財罪間
    ，有方法結果之牽連關係，應依修正前刑法第55條後段之規
    定，從一重論以行使偽造準私文書罪處斷。本院審酌被告交
    付本案偽造之信用卡供共犯丙○○及丁○○持以盜刷詐購貨
    品，再從中轉售獲利，危害社會整體經濟秩序及持卡者權益
    甚鉅，且犯罪後飾詞狡辯，態度惡劣，其並為本案主犯之角
    色，及其犯罪動機、目的、手段等一切情狀，量處如主文所
    示之刑，以資儆懲。扣案如附表一編號三、五、六、七，及
    附表三編號四所示之5 張偽造信用卡分係共犯丙○○、丁○○所有，並供本件犯罪所用，附表一編號一、二、四、八及
    附表三編號一、二、三、五所示8 張偽造信用卡則為供本案
    預備犯罪之用，業據共犯丁○○、丙○○供明在卷，而本案
    之偽造信用卡雖經另案確定判決諭知沒收在案，惟因沒收係
    屬從刑，基於共犯責任共通原則，本案仍應依法宣告沒收，
    爰均依刑法第38條第1 項第2 款之規定宣告沒收之。另按刑
    法第210 條之偽造私文書罪，係指無製作權人，虛以他人名
    義，偽造他人名義之文書為其要件，苟串令他人冒用自己名
    義作成文書，縱使所載不實，虛妄行為，仍不能以本罪相繩
    ，最高法院29年上字第1196號著有判例可參。本案共犯即證
    人丙○○、丁○○於被告交付之偽造信用卡背面簽署其本人
    姓名，並於持卡詐刷時，在簽帳單上簽署自己之姓名，自非
    虛以他人名義為之，核與上開要件不合。雖附表四編號部
    分，證人丁○○誤持證人丙○○已簽署其姓名之信用卡，而
    於簽帳單上簽下其本人姓名，惟以渠等係持數張偽卡以供使
    用之情觀之，證人丁○○顯無必要偽造其他共犯名義，應無
    偽造文書之犯意，是共犯即證人丙○○、丁○○於各簽單上
    簽署自己姓名之部分並不構成刑法上偽造文書之犯行，是渠
    等所為之簽單自無宣告沒收之必要，附此敘明。
據上論結，應依刑事訴訟法第299 條第1 項前段，刑法第2 條第
1 項前段、修正前刑法第28條、第56條、第55條、第216 條、第
220 條第2 項、第210 條、第339 條第1 項、第38條第1 項第2
款，罰金罰鍰提高標準條例第1條前段，判決如主文。
本案經檢察官甲○○到庭執行職務。
中　　華　　民　　國　　96　　年　　6 　　月　　14　　日
                  刑事第十六庭審判長法  官  黃惠玲
                                    法  官  黃苙荌
                                    法　官  郭宜芳
以上正本證明與原本無異。
如不服本判決，應於判決送達後10日內，向本院提出上訴狀。
中　　華　　民　　國　　96　　年　　6 　　月　　14　　日
                                    書記官  陳素徵
附錄本案論罪科刑法條全文：
中華民國刑法第339條
（普通詐欺罪）
意圖為自己或第三人不法之所有，以詐術使人將本人或第三人之
物交付者，處 5 年以下有期徒刑、拘役或科或併科 1 千元以下
罰金。
以前項方法得財產上不法之利益或使第三人得之者，亦同。
前二項之未遂犯罰之。
中華民國刑法第216條
（行使偽造變造或登載不實之文書罪）
行使第 210 條至第 215 條之文書者，依偽造、變造文書或登載
不實事項或使登載不實事項之規定處斷。
中華民國刑法第210條
（偽造變造私文書罪）
偽造、變造私文書，足以生損害於公眾或他人者，處 5 年以下有
期徒刑。
中華民國刑法第220條
（準文書）
在紙上或物品上之文字、符號、圖畫、照像，依習慣或特約，足
以為表示其用意之證明者，關於本章及本章以外各罪，以文書論
。
錄音、錄影或電磁紀錄，藉機器或電腦之處理所顯示之聲音、影
像或符號，足以為表示其用意之證明者，亦同。
附表一：（丙○○）
┌──┬─────┬──────────┐
│編號│銀行名稱  │  卡    號          │
├──┼─────┼──────────┤
│一  │大立伊勢丹│0000000000000000    │
├──┼─────┼──────────┤
│二  │大立伊勢丹│0000000000000000    │
├──┼─────┼──────────┤
│三  │台北銀行  │0000000000000000    │
├──┼─────┼──────────┤
│四  │台北銀行  │0000000000000000    │
├──┼─────┼──────────┤
│五  │匯通銀行  │0000000000000000    │
├──┼─────┼──────────┤
│六  │匯通銀行  │0000000000000000    │
├──┼─────┼──────────┤
│七  │玉山銀行  │0000000000000000    │
├──┼─────┼──────────┤
│八  │富邦銀行  │0000000000000000    │
└──┴─────┴──────────┘
附表二：
┌──┬───┬────┬────┬────────────────┐
│編號│時  間│刷卡金額│  用  途│   備   註                      │
├──┼───┼────┼────┼────────────────┤
│  │3.15.│  22800 │  購物  │在遠東百貨桃園分公司，持偽造台北│
│    │15.時│        │        │銀行卡號0000000000000000號信用卡│
│    │分許  │        │        │，背面簽「丙○○」。簽帳單一式二│
│    │      │        │        │聯，簽署「丙○○」。            │
├──┼───┼────┼────┼────────────────┤
│  │3.14.│   2520 │  購物  │在桃園芝琳美蓉名店，持偽造匯通銀│
│    │      │        │        │行卡號0000000000000000號信用卡，│
│    │      │        │        │背面簽「丙○○」簽帳單一式二聯，│
│    │      │        │        │簽署「丙○○」。                │
├──┼───┼────┼────┼────────────────┤
│  │3.14.│   1000 │  加油  │在桃園桂華加油站，同上開偽造匯通│
│    │      │        │        │銀行信用卡。                    │
│    │      │        │        │簽帳單一式二聯，簽署「丙○○」。│
├──┼───┼────┼────┼────────────────┤
│  │3.15.│   2030 │  加油  │加昌加油站，同上開偽造匯通銀行信│
│    │０時│        │        │用卡。                          │
│    │      │        │        │簽帳單一式二聯，簽署「丙○○」。│
├──┼───┼────┼────┼────────────────┤
│  │3.15.│   1466 │  購買Ｃ│在玫瑰唱片行桃園店，持偽造匯通銀│
│    │13.時│        │  Ｄ唱片│行卡號0000000000000000號信用卡，│
│    │分許  │        │        │背面簽「丙○○」。簽帳單一式二聯│
│    │      │        │        │，簽署「丙○○」。              │
├──┼───┼────┼────┼────────────────┤
│  │3.15.│   9900 │  購買Ｄ│在基隆市○○路達樂視公司，持偽造│
│    │時│        │  ＶＤ光│玉山銀行卡號0000000000000000號信│
│    │分許  │        │  碟機  │用卡，背面簽「丙○○」。簽帳單一│
│    │      │        │        │式二聯，簽署「丙○○」。        │
├──┼───┼────┼────┼────────────────┤
│  │3.15.│   4480 │  購買Ｄ│在基隆市百視達基隆安一店，持上開│
│    │時│        │  ＶＤ光│偽造玉山銀行信用卡。            │
│    │分許  │        │  碟片  │簽帳單一式二聯，簽署「丙○○」。│
├──┼───┼────┼────┼────────────────┤
│  │3.15.│  12414 │  購物  │在桃園東帝士量販安樂店，持偽造匯│
│    │      │        │        │匯通銀行卡號0000000000000000號信│
│    │      │        │        │用卡，背面簽「丙○○」。簽帳單一│
│    │      │        │        │式二聯，簽署「丙○○」。        │
├──┼───┼────┼────┼────────────────┤
│  │3.15.│   8720 │  購物  │在桃園東帝士量販安樂店，持上開偽│
│    │      │        │        │造之匯通銀行信用卡。            │
│    │      │        │        │簽帳單一式二聯，簽署「丙○○」。│
└──┴───┴────┴────┴────────────────┘
附表三：（丁○○）
┌──┬─────┬──────────┐
│編號│銀行名稱  │  卡    號          │
├──┼─────┼──────────┤
│一  │寶島商業銀│0000000000000000    │
│    │行        │                    │
├──┼─────┼──────────┤
│二  │台北國際商│0000000000000000    │
│    │銀        │                    │
├──┼─────┼──────────┤
│三  │新光三越  │0000000000000000    │
├──┼─────┼──────────┤
│四  │寶島商業銀│0000000000000000    │
│    │行        │                    │
├──┼─────┼──────────┤
│五  │大眾銀行  │0000000000000000    │
└──┴─────┴──────────┘
附表四：
┌──┬───┬────┬────┬────────────────┐
│編號│時  間│刷卡金額│  用  途│   備   註                      │
├──┼───┼────┼────┼────────────────┤
│  │3.14.│  5200  │  購物  │在大新皮鞋，丁○○誤持丙○○偽造│
│    │      │        │        │之匯通銀行卡號0000000000000000號│
│    │      │        │        │信用卡，背面簽「丙○○」。簽帳單│
│    │      │        │        │一式三聯，簽署「丁○○」。      │
├──┼───┼────┼────┼────────────────┤
│  │3.15.│   878  │  購物  │在玫瑰唱片桃園店，持偽造寶島商業│
│    │13時58│        │        │銀行卡號0000000000000000號信用卡│
│    │分    │        │        │，背面簽「丁○○」。簽帳單一式二│
│    │      │        │        │聯，簽署「丁○○」。            │
└──┴───┴────┴────┴────────────────┘
